---
title: "Day1"
output: html_document
editor_options: 
  chunk_output_type: console
---
## 변수 & 자료형

1. 변수 저장 
```{r}
a <- 1:5
a
```
```{r}
2 -> b
b
```
```{r}
a + b
```

2. Scalar 변수
  - 한 개의 값만 갖는 변수를 의미
```{r}
age <- 27
name <- "Shin"

age
name
```

3. R의 자료형
  - 문자형
  - 수치형
  - 복소수형
  - 논리형

* 자동형변환 규칙
문자형 > 복소수형 > 수치형 > 논리형

4. R literal
  - character literal ex) "Shin"
  - numeric literal ex) 123, 123.123, 0
  - logical literal ex) TRUE(T), FALSE(F)
  - NULL : 데이터셋이 비어있음
  - NA : Not Available
  - NaN : Not a Number

## vector 생성
> vector는 R에서 다루는 가장 기초적인 데이터 구조로 데이터 유형을 원소로 갖는 1차원 집합으로 표현

1. c() 함수
```{r}
c(1,2,3)
```
  - 벡터의 원소를 인수로 받아서 하나의 벡터 생성

2. : 연산자 
```{r}
1:3
```
  - 연속된 숫자열 벡터 생성

3. seq() 함수
```{r}
seq(1,9,3)
```
```{r}
seq(10,1,-2)
```

  - 시작 숫자와 종료 숫자를 인수로 주고 세 번째 인수로 증가 또는 감소시키고자 하는 간격을 지정


4. rep() 함수
```{r}
rep(1:3,5)
```
```{r}
rep(c(1,2,3),5)
```
```{r}
rep(1:3, time=5)
```
```{r}
rep(1:3, each=5)
```
```{r}
rep((1:3), length.out=5)
```
  - 주어진 값을 반복 사용하여 벡터 생성
  - time : 전체 반복 
  - each : 각 원소값들의 반복 
  - length.out : 지정한 길이만큼 벡터 생성





