---
title: "R-기초와 활용"
subtitle : "10.3 그래프 패러미터 설정"
output: html_document
---

## Graphical parameter
- 제목이나 x축 및 y축 레이블의 글자 크기, 데이터를 표현하는 심볼이나 선의 모양 또는 색상 등 변경될 수 있는 그래프 요소들을 말함

## 제목과 축
1. main <- 제목
2. sub <- 부제목
3. xlab <- x 축
4. ylab <- y 축

```{r}
plot(faithful,
     main="Old Faithful Geyser",
     sub="Yellowstone National Park",
     xlab="Eruption time (minutes)",
     ylab="waiting time to next eruption (minutes)")
```

- 레이블 스타일(축의 레이블 방향) 변경을 위해서는 las 인수 이용
```{r}
plot(faithful, las=0)
plot(faithful, las=1)
plot(faithful, las=2)
plot(faithful, las=3)
```

- 박스 형태를 변경하기 위해서는 bty 인수 이용
```{r}
plot(faithful, bty="o")
plot(faithful, bty="n")
plot(faithful, bty="l")
plot(faithful, bty="]")
```

## 심볼과 선
- 심볼 모양 지정을 위하여 pch 인수 이용
```{r}
plot(faithful, pch=3)
plot(faithful, pch=8)
plot(faithful, pch=19, col="green3")
plot(faithful, pch=21)
plot(faithful, pch=22, col="red")
plot(faithful, pch=24, col="red", bg="blue")
```

- 선 모양을 변경하기 위하여 lty 인수 이용
```{r}
plot(LakeHuron, lty="solid")
plot(LakeHuron, lty="dashed")
plot(LakeHuron, lty="dotted")
plot(LakeHuron, lty="dotdash")
plot(LakeHuron, lty="longdash")
plot(LakeHuron, lty="twodash")
```

## 그래프 유형
- plot()함수는 인수로 주어지는 데이터 형식에 따라 그에 적절한 형태의 그래프를 자동으로 생성

```{r}
plot(pressure)
```

```{r}
plot(pressure, type="p")
plot(pressure, type="l")
plot(pressure, type="b")
plot(pressure, type="o")
plot(pressure, type="h")
plot(pressure, type="s")
```

- type 인수에 n 지정 가능
```{r}
x <- 1:10
y1 <- exp(1:10)
y2 <- exp(10:1)
plot(x, y1, xlab="x", ylab="y", type="n")
lines(x, y1, type="o", pch=21, col="red")
lines(x, y2, type="o", pch=22, col="blue")
```

- type="n" 그래프 유형을 이용하여 그리드를 추가 (격자 그리기)

```{r}
plot(faithful, type="n")
grid()
points(faithful, pch=19, col="blue")
```

- 아래와 같이 그리드를 추가할 수 있지만 생성된 격자가 일부를 덮기때문에 위의 방법이 더 깔끔함
```{r}
plot(faithful, pch=19, col="blue")
grid()
```

## 색상
- col 인수를 이용하여 색상 지정
```{r}
length(colors())
head(colors(), 10)
grep("purple", colors(), value=TRUE)
```

- 그라데이션 효과 색상 팔레트
```{r}
n=12
pie(rep(1,n), col=rainbow(n))
pie(rep(1,n), col=heat.colors(n))
pie(rep(1,n), col=terrain.colors(n))
pie(rep(1,n), col=topo.colors(n))
pie(rep(1,n), col=cm.colors(n))
pie(rep(1,n), col=gray(level=seq(0,1,length=n)))

# 투명도 조절을 위하여 alpha 인수 이용
pie(rep(1,n), col=rainbow(n, alpha=seq(0, 1, length=n)))
pie(rep(1,n), col=gray(level=seq(0, 1, length=n), alpha=seq(0, 1, length=n)))

```

- RColorBrewer 패키지를 설치하여 다양한 색상 활용 가능


