---
title: "R-기초와 활용"
subtitle : "10.1 그래픽 개요"
output: html_document
---

## 고수준 그래픽 함수
- 완전한 하나의 그래프 생성

1. plot() : 제네릭 그래프(generic plotting) 생성 
2. boxplot() : 상자도표(box plot) 생성
3. hist() : 히스토그램(histogram) 생성
4. qqnorm() : Q-Q 도표(quantile-quantile plot) 생성
5. curve() : 사용자 지정 함수로부터 그래프 생성

## 저수준 그래픽 함수
- 기존의 완성된 그래프에 부가적인 요소를 추가하는 역할

- 고수준 그래픽 함수를 먼저 호출해야 함

1. points() : 점 추가
2. lines() : 선 추가
3. abline() : 직선 추가
4. segments() : 꺾은선 추가
5. polygon() : 다각형 추가
6. text() : 텍스트 추가

```{r}
str(faithful)
```

```{r}
plot(faithful)
```

### 그래프상에서 점의 색상이나 모양 지정
```{r}
eruptions.long <- with(faithful, faithful[eruptions > 3,])
```

```{r}
plot(faithful)
points(eruptions.long, col="red", pch=19)
```

### lines() 함수를 이용하여 그래프상에 선 나타내기
```{r}
faithful.lm <- lm(waiting ~ eruptions, data=faithful)
```
- lm() 함수를 통하여 선형회귀모델 추정
- waiting은 종속변수, eruptions는 독립변수

```{r}
plot(faithful)
points(eruptions.long, col="red", pch=19)
lines(x = faithful$eruptions, y = fitted(faithful.lm),col="blue")
```
- 회귀모델 추정 후 fitted()함수를 이용하여 회귀모델로부터 예측값 추출

```{r}
plot(faithful)
points(eruptions.long, col="red", pch=19)
lines(x = faithful$eruptions, y = fitted(faithful.lm),col="blue")
abline(v=3, col="purple")
abline(h=mean(faithful$waiting), col="green")
```









